#Actions with server Azure
```{r setting connection}
library(RODBC)    

connectionString <- "Driver={ODBC Driver 13 for SQL Server};Server=tcp:chainreaction.database.windows.net,1433;Database=chainreaction;Uid=hacker@chainreaction;Pwd=kotbumnahpro4$;Encrypt=yes;TrustServerCertificate=no;Connection Timeout=30;"

myconn <- odbcDriverConnect(connectionString)
```

#Pull/push
Не исполнять следующие два чанка (они просто, чтобы не потерять).
Они тянут из сервера и возвращают
```{r saving data to SQL server}
# Save the table to the database
sqlSave(channel=myconn, dat=iris, tablename = "iris")
```

```{r request data from SQL server}
#request data
sqlQuery_m1 <- "SELECT * FROM iris"
m1 <- sqlQuery(myconn, sqlQuery_m1)
```

#Блок про статистику guest и worker
##Pulling data
```{r}
userid_fromhtml = "34"
users <- sqlQuery(myconn, "SELECT * FROM users3")

transactions <- sqlQuery(myconn, "SELECT * FROM transactions3")

products <- sqlQuery(myconn, "SELECT * FROM products3")
products$description <- as.character(products$description)
products$name <- as.character(products$name)
products <- dplyr::rename(products, "product" = "id")
```

##Последние 5 покупок
```{r message=FALSE, warning=FALSE}
library(dplyr)
#нашли данные по конкретному юзеру
walletCertain = users[which(users$id == userid_fromhtml),]
walletCertain = walletCertain$wallet

#узнаем, что именно он купил
trCertainUser = dplyr::filter(transactions, as.character(from) == as.character(walletCertain))
trCertainUserPro <- left_join(trCertainUser, products, by = "product")
trCertainUserPro <- trCertainUserPro %>% dplyr::arrange(-time)
if (nrow(trCertainUserPro) > 5){
  trCertainUserPro <- trCertainUserPro[1:5,]
}

trCertainUserPro$name
```

##Recom system guest и worker
```{r message=FALSE, warning=FALSE}
library(tidyr)

recData <- left_join(transactions, dplyr::rename(dplyr::select(users, id, wallet), "from" = "wallet"))
recData <- dplyr::select(recData, id, value, product)
recData <- recData %>% group_by(id, product) %>% summarise_all(sum)
recData <- spread(recData, key = product, value = value)

recData <- as.data.frame(recData)
rownames(recData) = recData$id
recData = dplyr::select(recData, -id)

library(recommenderlab)

recData = as.matrix(recData)
r = as(recData, "realRatingMatrix")

r <- binarize(r, minRating = 2)

recc_model <- Recommender(data = r, method = "IBCF", parameter = list(k = 30)) 
```

##Предсказываем рекомендации
```{r}
recc_predicted <- predict(object = recc_model, newdata = r[5,])

pred <- recc_predicted@itemLabels[recc_predicted@items[[1]]]

#узнаём заголовки рекомендованного
products$product <- as.character(products$product)
indexTitle = match(products$product, pred)
indexTitle <- na.omit(indexTitle)
products$name[indexTitle]
```

#Блок по employer
##Последние 5 перечислений заработных плат
```{r}
certainEmployerId <- "78"
certainEmployer <- dplyr::filter(users, id == certainEmployerId)

certainEmployerWallet <- certainEmployer$wallet

transactions$from <- as.character(transactions$from)
certainEmployerWallet <- as.character(certainEmployerWallet)

certainEmployerTrans <- dplyr::filter(transactions, from == certainEmployerWallet)

certainEmployerTrans <- certainEmployerTrans %>% arrange(-time)

if (nrow(certainEmployerTrans) > 5){
  certainEmployerTrans <- certainEmployerTrans[1:5,]
}

certainEmployerTrans <- inner_join(certainEmployerTrans, dplyr::rename(dplyr::select(users, wallet, name), "to" = "wallet"), by = "to")

certainEmployerTrans <- dplyr::select(certainEmployerTrans, name, value, time)
```


#Играем с изменением текущего баланса
добавить строку баланс
получаю на вход конечное значение баланса
создаем датасет: x=  (последнее значение баланса, промежуточное, промежуточное, начальное), y = time 

```{r}
userid_fromhtml_balance = "78" #уже выше есть это присвоение

#узнаем кошелек этого парня крутого
walletCertainBal = users[which(users$id == userid_fromhtml_balance),]
walletCertainBal = walletCertainBal$wallet

#расходы пацаны
costs = dplyr::filter(transactions, from == walletCertainBal)
costs$value = -costs$value

#доходы
profits = dplyr::filter(transactions, to == walletCertainBal)

#объединяем доходы с расходами
costsProfit = rbind(profits, costs)

#вверху датасета самое актуальное, внизу - самое старое
costsProfit <- costsProfit %>% dplyr::arrange(-time)

#вычисляем стартовый баланс
last_balance = 6548
changingBalance = data.frame(balance = last_balance, time = costsProfit$time[1] + 1, changes = 0)
for (row in 1:nrow(costsProfit)){
  changingBalance = rbind(changingBalance, data.frame(changes = costsProfit$value[row], balance = changingBalance$balance[row] + costsProfit$value[row], time = costsProfit$time[row]))
}

#вначале теперь самое первое по времени (начальное) значение баланса. В конце - на текущий момент
changingBalance <- changingBalance %>% dplyr::arrange(time) 
startbalance = changingBalance$balance[1]
```

##dynamic profit
```{r}
changingBalance$dynamicProfit[1] = changingBalance$changes[1]

for (row in 2:nrow(changingBalance)){
  changingBalance$dynamicProfit[row] = changingBalance$dynamicProfit[row - 1] + changingBalance$changes[row]
}

#датасет changingBalance содержит переменную dynamicProfit (по оси y) и переменную time (по оси х график)
#для второго графа также есть инофрмация для второго графа (по оси y теперь состояние текущего счёта)

sqlUpdate(channel=myconn, dat=changingBalance, tablename = "users")
```

##max dd
```{r}
maxdd = max(changingBalance$dynamicProfit) - min(changingBalance$dynamicProfit)
#maxDDinterpretation <- ifelse(maxdd > 56, "Vse super", "Not good")
```




#demo part
Это создание пробников. Не исполнять. 
```{r}
users <- read.csv("users.csv", sep = ";", stringsAsFactors = F)
users1$Lastname 
colnames(users) <- c("UserId", "FirstName", "LastName", "Wallet", "Role")
sqlUpdate(channel=myconn, dat=users, tablename = "users")

transactions <- read.csv("transactions.csv", sep = ";", stringsAsFactors = F)
RODBC::sqlSave(channel=myconn, dat=transactions, tablename = "transactions3", rownames=F)

products <- read.csv("products.csv", sep = ";", stringsAsFactors = F)
sqlSave(channel=myconn, dat=products, tablename = "products3")
```




